臺灣高等法院臺南分院刑事判決　　　　 96年度上易字第414號
上　訴　人
即　被　告　甲○○
　　　　　　　　　　現因另案羈押於臺灣臺南看守所
　　　　　　乙○○
上列上訴人因竊盜案件，不服臺灣臺南地方法院96年度易字第29
4號中華民國96年4月25日第一審判決（起訴案號：臺灣臺南地方
法院檢察署96年度偵字第134號），提起上訴，本院判決如下：
    主  文
原判決關於甲○○、乙○○部分，撤銷。
甲○○、乙○○結夥三人以上竊盜，各處有期徒刑壹年；均減刑
為有期徒刑陸月，如易科罰金，以新台幣壹仟元折算壹日。
    事  實
一、甲○○、乙○○與丙○○（原審同案被告，經原審判處有期
    徒刑七月，未據上訴）共同基於意圖為自己不法所有之犯意
    聯絡，結夥三人，先於民國95年12月12日下午某時許，由丙○○騎乘機車至臺南縣麻豆鎮○里段曾文溪堤防13號水門旁
    停放，並與乙○○見面，其二人見水門旁堤防之白鐵護欄具
    有一定經濟價值，遂謀議共同竊取該白鐵護欄，並由丙○○
    徒手拆下堤防邊之白鐵護欄一批（直徑1.5吋，厚度0.15公
    釐，乘以長度1公尺的12支，寬度7公分乘以7公分，厚度0.2
    公釐乘以長度1公尺的1支），乙○○則在附近把風，得手後
    將白鐵護欄置於附近草叢中，乙○○隨即駕車搭載丙○○前
    往甲○○位於臺南縣麻豆鎮龍泉里溝子墘72之2號住處附近
    田裡，共同搭乘甲○○所駕駛車牌6395-NL號自小貨車，準
    備前往載運所竊之物。因承包曾文溪堤防維修之惠民實業公
    司所屬巡防人員雷光文、李孝棋前於巡邏途經該處時，即已
    察覺丙○○騎乘之機車停放於堤防之白鐵護欄旁，且乙○○
    、丙○○行跡可疑，復於返程巡邏時，發現白鐵護欄已被拆
    下置於附近草叢，遂通知主管丁○○前來埋伏守候並報警處
    理，雷光文、李孝棋則駕駛車牌EZ-3803號小貨車至防汛道
    路出口處附近埋伏守候。嗣於同日下午3時20分許，雷光文
    、李孝棋、丁○○等人果見甲○○駕駛車牌6395-NL號自小
    貨車搭載乙○○、丙○○前來，乙○○與丙○○隨即下車前
    往草叢搬運白鐵護欄，甲○○則駕車在附近等候，適甲○○
    、乙○○、丙○○見警車前來察覺事跡敗露，乙○○、丙○○隨即將手中搬運之白鐵護欄棄置於樹下後分散逃逸，甲○○則駕駛車牌6395-NL號自小貨車企圖逃逸，惟於防汛道路
    出口處為雷光文、李孝棋駕駛之車牌EZ-3803號小貨車攔阻
    去路，並經隨後到場員警當場逮捕，再經警循線查獲乙○○
    及丙○○，而查悉上情。
二、案經丁○○訴由臺南縣警察局麻豆分局報請臺灣臺南地方法
    院檢察署檢察官偵查起訴。
    理  由
一、按刑事訴訟法第159條之5明定：「被告以外之人於審判外之
    陳述，雖不符前4條之規定，而經當事人於審判程序同意作
    為證據，法院審酌該言詞陳述或書面陳述作成時之情況，認
    為適當者，亦得為證據。」、「當事人、代理人或辯護人於
    法院調查證據時，知有第159條第1項不得為證據之情形，而
    未於言詞辯論終結前聲明異議者，視為有前項之同意。」，
    其立法理由在於傳聞證據未經當事人之反對詰問予以核實，
    乃排斥其證據能力。惟當事人如放棄對原供述人之反對詰問
    權，於審判程序表示同意該等傳聞證據可作為證據，此時，
    法院除認該傳聞證據欠缺適當性外，自可承認其證據能力。
    又當事人、代理人或辯護人於調查證據時，知有刑事訴訟法
    第159條第1項不得為證據之情形，卻表示「對於證據調查無
    異議」、「沒有意見」等意思，而未於言詞辯論終結前聲明
    異議者，應視為已有將該等傳聞證據採為證據之同意（最高
    法院94年度台上字第2976號判決意旨參照）。查被告甲○○
    、乙○○對於證人丁○○、雷光文、李孝棋及丙○○等人於
    警詢及偵查中之審判外陳述，在原審及本院準備程序及審理
    時，就該證據能力一節，表示「沒有意見」之意思，且未於
    言詞辯論終結前聲明異議，揆諸前揭說明，應視為被告等已
    有將該等傳聞證據採為證據之同意，另本院審酌上開證人於
    警詢及偵查中之陳述，均係就被告等所涉加重竊盜罪所為之
    陳述，復查無違法或不實之處，是該等傳聞證據並無欠缺適
    當性之情形，自可承認其證據能力。
二、訊據上訴人即被告甲○○、乙○○矢口否認有何加重竊盜犯
    行，被告甲○○辯稱：案發當天下午，伊與乙○○約好在案
    發地點去購買毒品，適有丙○○騎機車前來，要求伊開小貨
    車前往他住處載鐵門，伊答稱晚一點再邀乙○○去幫忙搬載
    ，伊就載乙○○離開案發地點，直至當日下午三時許，乙○○開車載丙○○到伊田裡，要求伊駕駛小貨車載他們二人前
    往案發地點牽丙○○的機車，到達案發地點卻沒有看到丙○○的機車，伊認為受騙就將小貨車停在附近道路，乙○○、
    丙○○二人下車，伊就去路邊撿拾木材云云；被告乙○○則
    辯稱：案發當天下午，伊跟甲○○約在堤防邊，等甲○○開
    車來載伊一起去購買毒品，當甲○○開車前來時，丙○○就
    走出來向甲○○表示欲借車載東西，甲○○推說有事情，當
    甲○○、丙○○二人還在溝通時，警察就來了，扣案之白鐵
    護欄係丙○○所竊取，伊並不認識丙○○云云。
三、經查：
（一）原審同案被告丙○○對於夥同被告甲○○、乙○○，於上
      開時、地，結夥三人竊取曾文溪堤防13號水門旁堤防之白
      鐵護欄一節，業於原審審理時坦承不諱，且經證人雷光文
      、李孝棋於警詢、偵查及原審一致結證稱：「因堤防的水
      門護欄之前有失竊過，所以我們都會重點注意，拆解護欄
      只要出力壓，或者用腳踹，都可以拆解，那天做完水門維
      護保養要去另外一個地方做維護的時候，經過13號水門，
      發現二個人，就是庭上的被告乙○○、丙○○，覺得他們
      很可疑，所以就再開車回頭，看到丙○○已經站在護欄那
      邊，乙○○站在堤防邊，我們立刻打電話給我們的站長丁○○，那時候欄杆還在，我們打完電話再繞回到現場的時
      候，發現那二個人不見了，白鐵製護欄已被破壞不見了，
      我們立刻下車查看，發現護欄就被拆解丟在旁邊的草叢」
      等語（見警卷第14-15、19-20頁、偵查卷第27頁、原審卷
      第54-55頁）；證人丁○○於警詢、偵查及原審結證證稱
      ：「案發當天下午3時左右，我接到電話，雷光文與李孝
      棋說看到二個可疑的人，我叫他們折返現場，我立刻趕到
      現場，看到護欄已經被拆解下來了，過了不久，看到甲○○開車載著另外二位被告經過堤防，迴轉至旁邊農地靠近
      水門處，後來我看到丙○○、乙○○在搬護欄，他們原本
      是要把護欄搬上貨車，但是因為看到警車跟我們，就將護
      欄搬到中途的樹下，接著丙○○走上防汛道路假裝是運動
      ，但還是被警察攔下，可是叫他到派出所製作筆錄他卻沒
      有去，乙○○則往樹林果園裡逃走，甲○○的車子被我們
      的工程車堵住，知道跑不了，就假裝撿木頭」等語屬實（
      見警卷第9頁、偵查卷第27-28頁、原審卷第53頁），且有
      扣案之白鐵護欄一批（直徑1.5吋，厚度0.15公釐乘以長
      度1公尺的12支，寬度7公分乘以7公分，厚度0.2公釐乘以
      長度1公尺的1支）可資佐證（業經警發還，見警卷第24頁
      ），及現場照片9幀在卷可參（見警卷第30-34頁），此外
      ，並有員警自白鐵護欄上採集之指紋相片，經送內政部警
      政署刑事警察局以指紋特徵點比對法鑑驗結果，其中四枚
      指紋與被告丙○○之左拇指、右中指、右中指、右環指指
      紋相符，亦有該局96年1月29日刑紋字第0960011959號鑑
      驗書在卷可參（見偵查卷第39-40頁）。是原審同案被告
      丙○○上開自白，核與事實相符，堪以採信。
（二）被告甲○○、乙○○雖否認有上開犯行，並以前詞置辯。
      惟查，被告甲○○、乙○○，夥同原審同案被告丙○○，
      於上開時、地，結夥三人竊取曾文溪堤防13號水門旁堤防
      之白鐵護欄一節，業經證人雷光文、李孝棋、丁○○證述
      明確已如前述，且證人即原審同案被告丙○○於原審審理
      時亦結證稱：「中午的時候，我自己有先騎機車到達現場
      ，那時候有看到甲○○開車載乙○○，乙○○下車，甲○○開車回去，乙○○就叫我下去搖那些白鐵圍欄，我當時
      還回答說，我沒有車可以載，他還說他可以去跟甲○○借
      車，所以我就過去搖，搖一下，護欄就掉下來了，乙○○
      就開車載我去找甲○○，乙○○就跟甲○○講說要去載那
      些白鐵護欄，甲○○就開車載我們二個到現場，要去搬這
      些白鐵護欄。到達現場時，我跟乙○○先下車去搬那些白
      鐵圍欄，甲○○的車就在附近等我們」等語在卷（見原審
      卷第60-61頁），則被告甲○○、乙○○二人空言否認竊
      盜犯行，已難採信。
（三）又案發當天下午3時20分許，被告甲○○為何駕駛車牌639
      5-NL號自小貨車搭載乙○○、丙○○至案發現場一節，被
      告甲○○辯稱：乙○○開車載丙○○到伊田裡，要求伊駕
      駛小貨車載他們二人前往案發地點牽被告丙○○的機車云
      云（見原審卷第26頁）；被告乙○○則辯稱：「（你有無
      搭甲○○的自小貨車?）有，我叫他載我去牽我的車；（
      另一位胖胖的男子[即丙○○]有無與你一同搭甲○○的車
      ?）有；（為何警察來了後，你喊「警察來了」，接著拔
      腿就跑？）沒有，甲○○載我牽車後我就先走，後來的事
      我就不清楚」云云（見偵查卷第24頁），經互核被告甲○○、乙○○上開供詞，被告甲○○駕駛車牌6395-NL號自
      小貨車搭載乙○○、丙○○至案發現場之目的，究係要去
      牽丙○○抑或乙○○之車輛，已有所不符；再者，證人雷
      光文與李孝棋二人於警詢中均一致證稱：案發當日下午3
      時許，渠等二人經過曾文溪堤防13號水門時，發現白鐵護
      欄旁堤防道路有一部白色機車停留等語（見警卷第14、19
      頁），此以證人雷光文及李孝棋僅因巡邏路過該堤防，即
      可輕易發現丙○○停放於路旁之機車，然被告甲○○係在
      丙○○之帶領下，豈有找不到該機車之理？況被告甲○○
      於發覺警車前來，駕駛車牌6395-NL號自小貨車逃逸時，
      尚有企圖衝撞證人雷光文、李孝棋停放於防汛道路出口處
      車牌EZ-3803號小貨車一節，亦據證人雷光文於原審結證
      稱：「（你們的車子堵住出口的時候，當時被告甲○○有
      無開車衝過來？）有，他有開小貨車過來，還按了一聲喇
      叭，要我們讓開，我跟李孝棋就下來把他攔住，等警察來
      抓他」等語（見原審卷第51頁），則被告甲○○如無參與
      竊盜犯行，何以見警車前來之際，隨即心虛駕車急於逃逸
      ，益見被告甲○○上開所辯，與事實不符，自無可採。另
      被告乙○○雖辯稱：伊不認識被告丙○○云云（見本院卷
      第26、61頁），然被告乙○○與原審同案被告丙○○係共
      同前往甲○○田裡，再搭乘被告甲○○駕駛車牌6395- NL
      號自小貨車至案發現場之情，迭據被告甲○○、丙○○於
      警詢、偵查及原審審理時供陳在卷，而被告乙○○卻一再
      否認與原審同案被告丙○○相識一事，顯係故為隱瞞；參
      以，被告乙○○於原審審理時另辯稱：「我不認識丙○○
      ，可能是丙○○之前跟我討毒品，我沒有給他，他才咬我
      」云云（見原審卷第62頁），若被告乙○○與丙○○係互
      不相識之人，丙○○豈會知悉被告乙○○處有毒品可供索
      取？況且，丙○○如有施用毒品之需要，衡情，豈有隨便
      向不認識之人索討之可能？可見被告乙○○上開所辯，亦
      非實在，更可反證被告乙○○刻意否認與被告丙○○相識
      之目的，無非在掩飾伊與被告丙○○、甲○○間之共謀竊
      盜犯意聯絡及行為分工事實，益徵被告乙○○確有參與
      本件加重竊盜犯行。
（四）綜上，被告甲○○、乙○○所辯，無非飾詞卸責之詞，不
      足採信。本件事證明確，被告甲○○、乙○○二人與原審
      同案被告丙○○，結夥三人竊盜之犯行，堪予認定。
三、核被告甲○○、乙○○所為，均係犯刑法第321條第1項第4
    款結夥三人以上之加重竊盜罪。被告甲○○、乙○○與丙○○就上開犯行，有犯意聯絡及行為分擔，均為共同正犯。原
    審審理結果，認被告二人罪證明確，因予論罪科刑固非無據
    。惟查，被告二人本案犯行之犯罪時間在96年4月24日以前
    ，依中華民國96年罪犯減刑條例，應予減刑，原判決未及依
    該條例予以減刑，尚有未洽。被告二人上訴否認犯罪，固無
    足取，但原判決既有上開不當之處，自屬無可維持，應由本
    院將被告甲○○、乙○○部分予以撤銷改判。爰審酌被告二
    人均正值壯年，具有完全謀生能力，理應奮發向上，為社會
    貢獻一己之力，惟彼等竟不思努力，貪圖不勞而獲，結夥竊
    取他人物品，兼衡渠等竊得之財物價值不高，其二人於犯罪
    後猶飾詞卸責，不思悛悔等一切情狀，分別各量處有期徒刑
    一年，並依中華民國96年罪犯減刑條例第2條第1項第3款均
    減刑為有期徒刑六月，併依刑法第41條第1項諭知如易科罰
    金以新台幣1千元折算1日，以示懲儆。
據上論斷，應依刑事訴訟法第369條第1項、第364條、第299條第
1項前段，刑法第28條、第321條第1項第4款、第41條第1項，中
華民國96年罪犯減刑條例第2條第1項第3款、第7條、第9條，判
決如主文。
本案經檢察官江守權到庭執行職務。
中　　華　　民　　國　　96　　年　　 8　　月　　28　　日
                  刑事第一庭    審判長法　官  黃崑宗
                                      法　官  夏金郎
                                      法　官  王明宏
以上正本證明與原本無異。
不得上訴。
                                      書記官  黃全忠
中　　華　　民　　國　　96　　年　　8 　　月　　29　　日
附錄本判決論罪科刑法條全文：
刑法第321條第1項：
犯竊盜罪而有左列情形之一者，處6月以上、5年以下有期徒刑：
一  於夜間侵入住宅或有人居住之建築物、船艦或隱匿其內而犯
    之者。
二  毀越門扇、牆垣或其他安全設備而犯之者。
三  攜帶兇器而犯之者。
四  結夥三人以上而犯之者。
五  乘火災、水災或其他災害之際而犯之者。
六  在車站或埠頭而犯之者。
